【裁判字號】    99,交訴,94
【裁判日期】    990921
【裁判案由】    過失致死
【裁判全文】
臺灣板橋地方法院刑事判決              99年度交訴字第94號
公  訴  人  臺灣板橋地方法院檢察署檢察官
被      告  甲○○
上列被告因過失致人於死案件，經檢察官提起公訴（99年度調偵
字第528 號），本院受理後被告為有罪之陳述，經合議庭裁定由
受命法官獨任進行簡式審判程序，判決如下：
    主  文
甲○○從事業務之人，因業務上之過失致人於死，處有期徒刑陸
月，如易科罰金，以新臺幣壹仟元折算壹日。緩刑貳年。
    事  實
一、甲○○係計程車司機，以駕駛營業小客車載客為業，為從事
    駕駛業務之人。於民國98年12月4 日凌晨5 時8 分許，駕駛
    車牌號碼776-NJ號營業小客車搭載李選明，沿臺北縣中和市
    ○○街往民德路方向行駛，迨行經華福街與華順街設置有閃
    光黃燈號誌之交岔路口時，明知汽車行駛時，駕駛人應注意
    車前狀況，並隨時採取必要之安全措施，而依當時天候係晴
    ，夜間有照明，視距良好，路況係乾燥、無缺陷、無障礙物
    之柏油路面，並無不能注意之情形，竟疏未注意，適有陳秀
    瑋騎乘車牌號碼UYW-820 號輕型機車由華順街往板橋市○○
    街方向行經上開路口（該行向設置有閃光紅燈號誌），然陳
    秀瑋為支線道車未讓幹道車先行，猶貿然前行，雙方不慎發
    生擦撞，致陳秀瑋人車倒地，經送醫急救後，仍因頭部外傷
    ，終因中樞神經衰竭不治死亡。甲○○於肇事後，在未被有
    偵查犯罪職權之機關或公務員知悉前，不逃避接受裁判而親
    自報警處理，並停留現場，待警方據報前往處理時，即當場
    承認為肇事人，因而自首接受裁判。
二、案經陳秀瑋之子丙○○、乙○○訴由臺北縣政府警察局中和
    第二分局報請臺灣板橋地方法院檢察署檢察官偵查起訴，經
    本院合議庭裁定以簡式審判程序審理。
    理  由
一、上揭犯罪事實，業據被告甲○○於警詢、偵查及本院審理時
    均坦承不諱，又有證人即計程車乘客李選明及事發時在現場
    附近之人陳景聰、林瑞珍、林明峰於警詢中證述詳明，並有
    臺北縣政府警察局中和第二分局道路交通事故現場圖、道路
    交通事故調查報告表(一)、(二)、道路交通事故當事人酒精測定
    紀錄表、現場及車損照片附卷可稽。又被害人陳秀瑋確係因
    本件交通事故，受有頭部外傷，終因中樞神經衰竭不治死亡
    等情，亦經臺灣板橋地方法院檢察署檢察官督同法醫師相驗
    無訛，有勘驗筆錄、檢驗報告書、相驗屍體證明書及相驗照
    片在卷可參，且有亞東紀念醫院出具之診斷證明書在卷足憑
    。按汽車行駛時，駕駛人應注意車前狀況，並隨時採取必要
    之安全措施，道路交通安全規則第94條第3 項定有明文。被
    告既自承係領有自用小客車駕駛執照之人，對上開規定自應
    知之甚稔，且被告於上揭時日駕車行經上開地點，理應注意
    及此，而依現場照片所示，當時天候係晴，夜間有照明，視
    距良好，路況係乾燥、無缺陷、無障礙物之柏油路面，並無
    使被告不能注意之情事，詎被告竟疏未注意上揭規定而肇禍
    端，其應負過失罪責甚明。又本件交通事故經送臺灣省臺北
    縣區車輛行車事故鑑定委員會鑑定結果，亦認「甲○○駕駛
    營業小客車，行經閃光黃燈號誌路口，未注意車前狀況，為
    肇事次因」等語，有該委員會99年4 月21日北縣鑑字第9900
    44號鑑定意見書在卷可參，又經本院囑託臺灣省車輛行車事
    故覆議鑑定委員會覆議後，亦函覆照臺北縣區車輛行車事故
    鑑定委員會之鑑定意見，有該覆議委員會99年8 月9 日覆議
    字第0996202960號函附卷可憑，顯均同此見解。再被害人陳
    秀瑋確因本件車禍死亡，已如前述，並據被告供承在卷，是
    被告之過失犯行與被害人之死亡結果間，顯有相當因果關係
    。綜上，足認被告自白與事實相符，罪證明確，犯行洵堪認
    定。
二、查被告以駕駛營業小客車為業，為從事駕駛業務之人。核被
    告所為，係犯刑法第276 條第2 項業務過失致人於死罪。被
    告於肇事後，在未被任何有偵查犯罪職權之公務員知悉前，
    不逃避接受裁判，於警方據報前往現場處理時，即當場承認
    為肇事人，有臺北縣政府警察局中和第二分局出具之道路交
    通事故肇事人自首情形紀錄表在卷可參，依刑法第62條前段
    規定減輕其刑。爰審酌被告之過失程度，造成被害人死亡之
    損害嚴重，被告於犯罪後尚能坦承犯行，已與被害人家屬調
    解成立，並得到被害人家屬之諒解，兼衡依上開臺灣省臺北
    縣區車輛行車事故鑑定委員會、臺灣省車輛行車事故覆議鑑
    定委員會鑑定結果，均認「陳秀瑋（被害人）駕駛輕型機車
    ，行經閃光紅燈號誌路口，支線道車未讓幹道車先行，為肇
    事主因」等一切情狀，量處如主文所示之刑，並諭知易科罰
    金之折算標準，以示懲儆。末查，被告前未曾受有期徒刑以
    上刑之宣告，因一時疏失，偶罹刑典，事後已坦承犯行，深
    具悔意，且被害人家屬亦向本院表示請對被告從輕處理，此
    有調解筆錄附卷可佐，被告經本次罪刑之宣告後，應知所警
    惕，而無再犯之虞，本院認前開對其宣告之刑，以暫不執行
    為適當，爰依刑法第74條第1 項第1 款規定，併宣告緩刑二
    年，以啟自新。
據上論斷，應依刑事訴訟法第273 條之1 第1 項、第299 條第1
項前段，刑法第276 條第2 項、第62條前段、第41條第1 項前段
、第74條第1 項第1 款，刑法施行法第1 條之1 ，判決如主文。
本案經檢察官林慈雁到庭執行職務
中    華    民    國    99    年    9     月    21    日
                    交通法庭    法  官  張江澤
以上正本證明與原本無異。
如不服本判決，應於判決送達後10日內敘明上訴理由，向本院提
出上訴狀 (應附繕本) ，上訴於臺灣高等法院。其未敘述上訴理
由者，應於上訴期間屆滿後20日內向本院補提理由書「切勿逕送
上級法院」。
                                書記官  梁宜庭
中    華    民    國    99    年    9     月    27    日
附錄本案論罪科刑法條全文：
刑法第276條
因過失致人於死者，處2 年以下有期徒刑、拘役或二千元以下罰
金。
從事業務之人，因業務上之過失犯前項之罪者，處五年以下有期
徒刑或拘役，得併科三千元以下罰金。

司法院資訊處製作；財團法人民間司法改革基金會備份。
